臺灣桃園地方法院刑事判決　　　　　　　　　　　　　九十三年度訴緝字第一五號
　　公　訴　人　臺灣桃園地方法院檢察署檢察官
　　被　　　告　甲○○
右列被告因違反毒品危害防制條例案件，經檢察官提起公訴（九十一年度毒偵字第一
０四五號），本院判決如左：
    主      文
甲○○施用第二級毒品，累犯，處有期徒刑陸月，如易科罰金以佰元折算壹日。
被訴施用第一級毒品部分無罪。
    事      實
一、甲○○曾因違反麻醉藥品管理條例案件，於民國八十六年九月三十日經本院判處
    有期徒刑四月，八十六年十二月二十六日確定，八十七年二月七日易科罰金執行
    完畢。再因施用毒品案件，經送觀察、勒戒後，認無繼續施用毒品傾向，於八十
    八年四月二十日執行完畢並於翌（二十一）日釋放。復因施用毒品案件，經觀察
    、勒戒後，認有繼續施用毒品傾向，除送強制戒治外，並經本院桃園簡易庭於九
    十年七月三十日判處有期徒刑六月，九十年九月十七日確定。詎尚不知悔改，猶
    於九十一年一月二十九日採尿時回溯九十六小時內之某時，在桃園縣大溪鎮僑愛
    社區友人住處，施用第二級毒品安非他命一次。迨九十一年一月二十九日其前去
    台灣桃園地方法院檢察署接受觀護人採尿嗣並送驗結果，發覺係呈安非他命陽性
    反應，始查悉上情。
二、案經台灣桃園地方法院檢察署檢察官自動檢舉偵查起訴。
    理      由
壹、有罪部分：
一、訊據被告張光君，矢口否認右揭犯行，辯稱其未再施用安非他命云云。但查，被
    告於九十一年一月二十九日前去台灣桃園地方法院檢察署接受觀護人採尿嗣並送
    驗結果，其尿液係呈安非他命陽性反應，有「台灣尖端先進生技醫藥股份有限公
    司（下稱台灣尖端公司）」濫用藥物檢驗中心濫用藥物檢驗報告書影本、台灣桃
    園地方法院檢察署受保護管束人尿液檢體監管紀錄表各一份在卷可按。茲查，「
    台灣尖端公司」採用之檢驗方式係對尿液檢體先以酵素免疫分析法作初步篩驗，
    於呈陽性反應時再輔以氣相層析質譜儀分析法作第二步確認，其檢驗方式甚為精
    確嚴謹，得以有效排除偽陽性反應，殊無誤判之虞，檢驗結果自屬可信。被告之
    尿液經該公司以如此精密之方式檢驗既仍呈甲基安非他命反應，再佐以被告於本
    院九十三年一月三十日調查時亦供承：（對起訴書之犯罪事實有何意見？）承認
    ：：：（何地施用？）在桃園縣大溪鎮僑愛社區，我去看朋友打麻將：：：我是
    施用安非他命等語（見本院他字卷第第十六頁、第十七頁），稽此二端，足徵其
    確有施用安非他命之犯行無疑。被告於本院審理時空言否認，核屬卸責之詞，委
    無足取。次查．甲基安非他命經口服投與後約百分之七十於二十四小時內自尿中
    排出，約百分之九十於九十六小時內自尿中排出，因此尿液檢體呈安非他命陽性
    反應時，可推斷受檢者吸用時間距採尿時間最長不會超過九十六小時等情，有行
    政院衛生署藥物食品檢驗局八十一年二月八日（八一）藥檢壹字第００一一五六
    號函可參。被告於九十一年一月二十九日經觀護人所採集之尿液既呈安非他命陽
    性反應，參酌前揭函文所示，可信其施用安非他命之時間當在自採尿時起回溯九
    十六小時內之某一時點。另查，被告前曾因施用毒品案件，經送觀察、勒戒後，
    認無繼續施用毒品傾向，於八十八年四月二十日執行完畢並於翌（二十一）日釋
    放乙節，有在監在押資料表一份在卷足按，因之，本件係其因施用毒品案件經觀
    察、勒戒執行完畢釋放後，五年內再犯施用毒品罪之事實，殊為明確，依修正後
    毒品危害防制條第二十三條第二項：「觀察、勒戒執行完畢釋放後，五年內再犯
    第十條之罪者，檢察官應依法追訴」之規定，檢察官對其本件犯行予以起訴，於
    法自屬有據。綜述，本件事證明確，被告犯行洵堪認定，應依法論科。
二、查毒品危害防制條例業於被告行為後修正，並自九十三年一月九日起施行，惟就
    施用第二級毒品所定之罰則，修正前、後之刑度並無更異，要無有利、不利之別
    ，依修正後毒品危害防制條例第三十五條第一項第三款規定，應依修正後規定處
    斷，故核被告所為，係犯修正後毒品危害防制條例第十條第二項之施用第二級毒
    品罪，至其持有第二級毒品之低度行為，應為施用之高度行為吸收，不另論罪。
    公訴人因未及審酌法律修正之情形，指被告係構成修正前該條例第十條第二項之
    罪，尚有未洽。再查，被告已曾因違反麻醉藥品管理條例案件，於八十六年九月
    三十日經本院判處有期徒刑四月，八十六年十二月二十六日確定，八十七年二月
    七日易科罰金執行完畢。再因施用毒品案件，經送觀察、勒戒後，認無繼續施用
    毒品傾向，於八十八年四月二十日執行完畢並於翌（二十一）日釋放。復因施用
    毒品案件，經觀察、勒戒後，認有繼續施用毒品傾向，除送強制戒治外，並經本
    院桃園簡易庭於九十年七月三十日判處有期徒刑六月，九十年九月十七日確定等
    各情，有卷存台灣園地方法院檢察署刑案資料查註紀錄表、台灣高等法院被告全
    國前案紀錄表、在監在押資料表各一份為佐。其受有期徒刑執行完畢後，於五年
    內再犯有期徒刑以上之本罪，為累犯，應依法加重其刑。爰審酌被告已曾因施用
    毒品案件受罪刑之科處執行及觀察、勒戒、強制戒治處遇，復因此甫受判處罪刑
    確定，詎均未能使之知所省惕，戒絕施用毒品劣習，足徵其沾染毒癮頗深，惡性
    甚重，惟考諸施用毒品僅屬自殘行為，於他人之法益究無直接積極之侵害暨被告
    犯後態度等情狀，量處如主文所示之刑，並諭知易科罰金之折算標準。
貳、無罪部分：
一、公訴意旨另指被告甲○○於九十一年一月二十九日起採尿回溯九十六小時內某時
    ，在台灣地區某不詳處所，復有施用第一級毒品海洛因之犯行云云。
二、訊據被告甲○○，堅詞否認此部分犯行，且其尿液經送驗結果，「鴉片類藥物」
    項目係呈陰性反應，此同有前述卷存「台灣尖端公司」濫用藥物檢驗中心濫用藥
    物檢驗報告書影本一份可佐，顯無證據可認定其尚有公訴人所指之此部分犯行，
    依法自應為無罪之諭知。
據上論斷，應依刑事訴訟法第二百九十九條第一項前段、第三百零一條第一項，修正
後毒品危害防制條例第十條第二項、第三十五條第一項第三款，刑法第十一條前段、
第四十七條、第四十一條第一項前段，罰金罰鍰提高標準條例第二條，判決如主文。
本案經檢察官何祖舜到庭執行職務。
中      華      民      國    九十三    年      三      月    二十二    日
                              臺灣桃園地方法院刑事第十一庭
                                  審判長法  官  蔡榮澤
                                        法  官  吳麗英
                                        法  官  邱蓮華
右正本證明與原本無異。
如不服本判決，應於判決送達後十日內向本院提出上訴狀( 應附繕本 )，上訴於
臺灣高等法院。
                                        書記官  沈秀珍
中      華      民      國    九十三     年     三      月    二十二    日
附本件論罪科刑依據之法條：
修正後毒品危害防制條例第十條第二項
施用第一級毒品者，處六月以上五年以下有期徒刑。
